# RAFAEL SANDOVAL

**FULL STACK DEVELOPER** 

#### • EMAIL •

sandovalrd@gmail.com

· LINKS ·

Perfil Linkedln

Website personal

# • COMPETENCIAS •

**JavaScript** 

TypeScript

NodeJs

ReactJs

NestJS

**Unit Testing** 

SQL

NoSQL

Git

CSS

PostgreSQL

**APIs REST** 

Docker

Microservices

Agile Methodologies

Python

Kubernetes

Angular

CI/CD

Webpack

Figma

PHP

• IDIOMAS •

Spanish

English

#### PERFIL PROFESIONAL

Especializado en ingeniería de software y con experiencia en el desarrollo de soluciones y optimizaciones de algoritmos implementando principios SOLID y Patrones de Diseño. Experiencia trabajando con metodologías ágiles. Desarrollador de software Full Stack en JavaScript con NodeJs y ReactJs.

#### EXPERIENCIA LABORAL

### Senior Software Developer en Falabella Tecnología, Santiago Chile

enero 2022

Internalizado por Fallabella Tecnología para dar continuidad y mantenimiento a los desarrollos de microservicios y APIs de las diferentes áreas del negocio, utilizando principalmente NodeJs o NestJS para tal fin.

### Full Stack developer en Xintec, Santiago Chile

abril 2021 — diciembre 2021

Desarrollo de microservicios y APIs aplicando patrones de diseño, para las diferentes áreas de Falabella Tecnología, utilizando NodeJs o NestJs. Desarrollo web y consulta de APIs con la biblioteca de Javascript ReactJs. Se trabajo con metodologías ágiles.

## Frontend developer en ImageMaker, Santiago Chile

junio 2020 — abril 2021

Participar en el desarrollo del portal de seguros del Banco ScotiaBank como único desarrollador frontend utilizando ReactJs, participar junto al UX/UI en el diseño de interfaces de usuario utilizando el software Figma. Se trabajo bajo metodología ágiles.

## Full Stack developer en Trebol It, Santiago Chile

septiembre 2019 — junio 2020

Desarrollo de microservicios para el sistema de admisión de la Clínica Alemana, utilizando NodeJs para las APIs. Participar en el desarrollo del sitio web de dicho sistema utilizando el Framework de JavaScript Angular. Se trabajo bajo metodologías ágiles.

#### Software Developer en Acepta, Santiago Chile

marzo 2018 — septiembre 2019

Desarrollo de microservicios en NodeJs y Python para mejorar las aplicaciones web del negocio de factura digital. Desarrollo y mantenimiento de procedimientos almacenados en la base de datos de PosgreSQL.

# Senior Software Developer en PDVSA, Caracas Venezuela

marzo 2004 — diciembre 2017

Desarrollo de aplicaciones relacionadas con la extracción y refinamiento del petróleo utilizando herramientas como Python, PHP y NodeJS en el Backend. Líder de proyectos de celulas de desarrollo. En algunos proyectos se trabajo bajo metodologías ágiles.

## FORMACIÓN

Especialista en Telemática mención Tecnología en Redes de Computadoras, Universidad Politécnica Federico Brito Figueroa, La Victoria, Venezuela

enero 2011 — diciembre 2012

Licenciado en Informática, Universidad Simón Rodríguez, Los Teques, Venezuela junio 2006 — junio 2009

Técnico Superior en Informática, Instituto Universitario Tecnológico Región Capital Dr. Federico Rivero Palacio, Caracas, Venezuela

junio 1997 — junio 1999